臺灣高等法院高雄分院刑事判決　　　　　　　　　九十一年度上更(一)字第八六號
　　上　訴　人
　　即　被　告　乙○○
　　指定(義務)
　　辯　護　人　周耀門
右上訴人因違反毒品危害防制條例案件，不服臺灣高雄地方法院八十九年度訴字第九
三九號中華民國九十年六月六日第一審判決（起訴案號：臺灣高雄地方法院檢察署八
十九年度偵緝字第三三０號、八十九年偵字第三一一六號）及移送併辦（八十九年偵
字第一六八四號），提起上訴，經判決後由最高法院第一次發回更審，本院判決如左
：
      主  文
原判決撤銷。
乙○○共同連續販賣第一級毒品，累犯，處有期徒刑捌年，第一級毒品海洛因共參包
（合計淨重伍點零壹甲克）沒收銷燬之，販賣毒品所得財物新臺幣肆仟元沒收，如全
部或一部不能沒收時，以其財產抵償之；又共同販賣第二級毒品，累犯，處有期徒刑
柒年貳月，扣案之第二級毒品安非他命共壹拾伍包（合計驗前毛重參拾玖點柒參甲克
，驗後毛重參拾玖點伍參甲克）、殘留第二級毒品安非他命之電子磅秤壹台，均沒收
銷燬之。應執行有期徒刑拾伍年，扣案之第一級毒品海洛因共參包（合計淨重伍點零
壹甲克）、第二級毒品安非他命共壹拾伍包（合計驗前毛重參拾玖點柒參甲克、驗後
毛重參拾玖點伍參甲克）、殘留第二級毒品安非他命之電子磅秤壹台，均沒收銷燬之
，販賣毒品所得財物新臺幣肆仟元沒收，如全部或一部不能沒收時，以其財產抵償之
。
      事  實
一、乙○○前有多次違反麻醉藥品管理條例前科，最近一次於民國八十六年間復因違
    反麻醉藥品管制條例案件，經法院判處有期徒刑九月確定，並於八十六年十一月
    二十五日執行完畢。於八十七年十一月間，復為警查獲其施用毒品犯行，經於八
    十七年十一月二十日裁定送觀察、勒戒及強制戒治後，認無繼續戒治之必要，而
    於八十八年六月三日停止戒治付保護管束。
二、乙○○於停止戒治出所後，仍不知悔改，因不詳姓名成年男子「阿三」可提供毒
    品免費施用，乃與「阿三」、林美惠（同案在台灣高雄地方法院審理中），共同
    基於販賣第一級毒品海洛因及第二級毒品安非他命營利之犯意，推由「阿三」於
    不詳時間、地點販入第一級毒品海洛因二包（合計淨重四．九一甲克、純質淨重
    三．二八甲克）及數量不詳之第二級毒品安非他命，並於八十八年八月四日下午
    十一時許，至高雄市○○○路九五巷一弄四號二樓乙○○房間內，乙○○與林
    美惠已預先在該處等候，三人除取出部分安非他命施用外，其餘安非他命則分裝
    為十五包（合計驗前毛重三十九．七三甲克，驗後毛重三十九．五三甲克）。翌
    日（五日）上午二、三時許，「阿三」囑林美惠取出上開海洛因二包（合計淨重
    四．九一甲克、純質淨重三．二八甲克）及安非他命四包（合計驗前毛重六．一
    八甲克，驗後毛重六．一三甲克）藏放在身上，其餘安非他命十一包（合計驗前
    毛重三十三‧五五甲克、驗後毛重三十三‧四甲克）則藏放在乙○○房間彈簧床
    內，伺機銷售予他人。其後乙○○騎機車後載林美惠，跟隨「阿三」在後行駛，
    同日上午三時許，行經高雄市○○區○○路技擊館前，乙○○、林美惠即為警臨
    檢查獲，扣得林美惠身上之第一級毒品海洛因二小包（合計淨重四‧九一甲克、
    純質淨重三．二八甲克）、安非他命四包（合計驗前毛重六‧一八甲克、驗後毛
    重六‧一三甲克），隨後於同日上午四時許，在乙○○上開房間彈簧床內查扣安
    非他命十一包（合計驗前毛重三十三‧五五甲克、驗後毛重三十三‧四甲克），
    另扣得殘留第二級毒品安非他命之電子磅秤一台。
三、八十八年九月七日上午九時許，周家勇（曾因施用毒品於八十八年八月二十六日
    為警查獲）在警方授意下撥打0000000000號行動電話與乙○○聯絡，
    向乙○○佯稱欲購買一萬元之海洛因，乙○○即承上販賣第一級毒品營利之犯意
    ，與周家勇約定同日上午十時許，在高雄市○○路與建國路附近等候。嗣周家勇
    依約前往，乙○○即帶領周家勇走至忠孝一路四七三巷口附近，俟機交易毒品時
    ，旋為埋伏在附近之警員逮獲，因而販賣未遂，並在乙○○身上扣得記載000
    0000000、建國、林森等字之統一發票一張。
四、乙○○仍基於同前販賣第一級毒品營利之概括犯意，於八十八年十二月間某日、
    十二月中旬某日、八十九年一月二十五日下午八時許，在高雄縣鳳山市○○路與
    中和街口五百海產店附近，將每包淨重為○‧一甲克（包裝重○‧二甲克）之第
    一級毒品海洛因，以新台幣（下同）一千元之價格，連續販賣予郭文龍三次。八
    十九年一月二十九日晚間十時許，在上開海產店內，乙○○又以一千元價格將海
    洛因一包賣予郭文龍後，郭文龍即先行離去，乙○○猶停留在該海產店內，而隨
    後遭接獲密報前來追查販賣毒品犯罪之警方人員盤查，同日下午十時四十分許，
    郭文龍臨時返回該海產店，亦經警上前盤查，乙○○見機趁隙逃跑，經警追逐一
    百餘甲尺後始將乙○○逮捕，另經郭文龍供述，在郭文龍騎乘之車牌號碼ＹＥＷ
    ─三七三號機車置物籃內之手套中，扣得甫向乙○○購買之第一級毒品海洛因一
    包（淨重○‧一甲克），因而查獲上情。
五、案經高雄市政府警察局三民第一分局、高雄縣警察局鳳山分局報請臺灣高雄地方
    法院檢察署檢察官偵查起訴及移送併辦。
      理  由
一、訊據上訴人即被告乙○○（下稱被告）矢口否認有販賣第一級及第二級毒品之犯
    行，辯稱林美惠身上查扣之第一級毒品海洛因二包、安非他命四包與在其房間彈
    簧床內查扣之第二級毒品安非他命十一包及電子磅秤一台是「阿三」所寄放，並
    委由林美惠代為保管運送，並非其與林美惠所有，其只是騎機車載林美惠回家；
    又其並未販賣毒品給郭文龍、周家勇，不知道他們為何會指証其販賣毒品等語。
    經查：
    (一)八十八年八月四日下午十一時許，「阿三」帶第一級毒品海洛因及第二級毒
      品安非他命，至高雄市○○○路九五巷一弄四號二樓被告房間內，該時被告與
      林美惠已在該處，三人除取出部分安非他命施用外，其餘安非他命則分裝為十
      五包（合計驗前毛重三十九．七三甲克，驗後毛重三十九．五三甲克），翌日
      （五日）上午二、三時許，「阿三」囑林美惠取出上開海洛因二包（合計淨重
      四．九一甲克、純質淨重三．二八甲克）及安非他命四包（合計驗前毛重六．
      一八甲克，驗後毛重六．一三甲克）藏放在身上，其餘安非他命十一包（合計
      驗前毛重三十三‧五五甲克、驗後毛重三十三‧四甲克）則藏放在乙○○房間
      彈簧床內，其後被告騎機車後載林美惠，跟隨「阿三」在後行駛，同日上午三
      時許，行經高雄市○○區○○路技擊館前，被告、林美惠即為警臨檢查獲，扣
      得林美惠身上之第一級毒品海洛因二小包（合計淨重四‧九一甲克、純質淨重
      三．二八甲克）、安非他命四包（合計驗前毛重六‧一八甲克、驗後毛重六‧
      一三甲克），隨後於同日上午四時許，在被告上開房間彈簧床內查扣安非他命
      十一包（合計驗前毛重三十三‧五五甲克、驗後毛重三十三‧四甲克），另扣
      得殘留第二級毒品安非他命之電子磅秤一台等事實，業據被告在警訊供述在卷
      （見警Ａ卷第四～五頁），核與林美惠於警訊及偵查中供述大致相符（見警Ａ
      卷第六～八頁、八十八年度偵字第一九七八三號偵查卷第四～五頁、原審卷第
      六十七、一四０頁）；並上開扣得毒品成分，已分經鑑定無訛，另扣案之電子
      磅秤一台，亦殘留有第二級毒品安非他命陽性反應，此均有法務部調查局鑑定
      通知書一紙、高雄醫學院附設中和紀念醫院及高雄醫學大學附設中和紀念醫院
      檢驗報告單共五紙在卷可稽（見原審卷第五十九～六十二、一五八、一六０頁
      ）。
    (二)被告固辯稱未販賣毒品等語，然被告於偵查中辯稱上開扣押物係一名綽號阿草
      之男子所寄放等語（見八十九年偵字第一六八四號偵查卷第三十三頁反面～第
      三十四頁），於原審審理中復改稱「阿三」即係勞正元等語（見原審卷第三十
      九頁），嗣本院前審調查中復辯稱上開扣押物係「阿三」趁其不注意時藏放在
      其房間等語，被告供述前後不一，已難信為真實，況證人勞正元於原審已堅決
      否認係「阿三」及交付上開扣押物予被告及林美惠保管之事實，而林美惠亦供
      稱勞正元非「阿三」該人等語，是被告所辯，均係卸責之詞，不足採信。
    (三)再參以高雄市○○○路九五巷一弄四號二樓被告使用之房間，平日均係被告一
      人使用，已經被告供承及證人即被告之妹李美麗證明無訛（見警Ａ卷第二、五
      頁），且毒品係政府查緝甚嚴之違禁物，而「阿三」至被告房間分裝、藏放
      之毒品，共有海洛因合計淨重四‧九一甲克及安非他命合計驗前毛重三十九．
      七三甲克，驗後毛重三十九．五三甲克（部分安非他命供施用除外），已如前
      述，其數量非一般供己施用者可比，其後復以電子秤秤量精準之數量再予分裝
      成一定規格之夾鍊袋，顯係供販賣之用；而「阿三」竟在被告住處分裝、藏放
      上開毒品，「阿三」亦提供安非他命予林美惠與被告施用，其後「阿三」又囑
      咐被告與林美惠共同帶毒品外出，已經林美惠供述在卷（見警Ａ卷第六頁反
      面、第七頁），證人即被告之妹李美麗於警訊中亦證稱其約於八十八年七月中
      旬晚上，有聽到林美惠向被告表示「毒品的事，如果發生事情由我負責，你不
      用怕」等語（見警Ａ卷第二頁反面）；復加以被告確有共同販賣第一級毒品海
      洛因予周家勇、郭文龍等人之事實（詳如後述）；綜上各節，被告為獲得安非
      他命免費施用等利得，而與「阿三」、林美惠基於營利之意圖而販入第一級毒
      品海洛因及第二級毒品安非他命，並分裝伺機出售，應堪認定。
    (四)八十八年九月七日上午九時許，周家勇在警方授意下撥打000000000
      0號行動電話與被告聯絡，向被告佯稱欲購買一萬元之海洛因，被告即與周家
      勇約定同日上午十時許，在高雄市○○路與建國路附近等候，嗣周家勇依約前
      往，被告即帶領周家勇走至忠孝一路四七三巷口附近，俟機交易毒品時，旋為
      埋伏在附近之警員逮獲，因而販賣未遂，並在被告身上扣得記載000000
      0000、建國、林森等字之統一發票一張等實，業據證人周家勇在警訊證稱
      其於八十八年九月七日撥打0000000000號行動電話，先由一位女人
      接聽，然後再交給被告聽，其表示要購買海洛因，被告即約在林森靠近建國路
      等候，並告知穿著以利辨識，其後被告帶領其由林森路一直往忠孝一路四七三
      巷行走至忠孝一路再進入巷內，要拿錢時，被埋伏警員查獲等語（見警Ｂ卷第
      六頁反面、第七頁）；在本院前審及本次調查中亦証稱其打電話與與被告聯絡
      表示購買一萬元的海洛因，並約在林森路與建國路附近某巷口，之後被告上前
      說話，警方就向前查獲被告等語（見上訴卷第九十三～九十五頁、本院九十一
      年四月十八日訊問筆錄）；另證人即至現場查獲被告之警員賴永昌在本院前審
      調查中証稱：「應該是在林森路與忠孝路附近，當天周家勇下車等被告，我們
      在附近埋伏，周家勇看到被告後，二人靠近一起往巷子走，我們在後面跟，一
      直在甲寓附近我們才盤查被告，但是在被告身上沒有發現毒品，只有壹張發票
      。」等語（見上訴卷第一一四頁）；復有被告身上扣得記載00000000
      00、建國、林森等字之統一發票一張附卷可佐（見警Ｂ卷第十八頁）。
    (五)被告當場雖未經警查獲毒品，惟眾所周知警方查緝毒品交易甚嚴，故毒品交易
      者為避免交易過程中遭警查獲毒品証據，乃以金錢交付與毒品交付分別在不同
      地點或藏匿毒品在其他隱密地點再由購買者另行前往取貨之方式為之，故不能
      因當場未在被告身上查扣毒品即為有利被告之認定，是被告己依約前往與周家
      勇為毒品交易，惟因遭埋伏之警員當場逮獲致未能真正完成買賣毒品交易，其
      販賣毒品未遂之事實亦堪認定。又證人周家勇雖證稱打電話係先由一女人接聽
      ，惟尚無證據足認被告係與另一不詳姓名之女子有共同販賣毒品之犯行，併
      明之。綜上所述，被告乙○○所為上開辯解，顯係臨訟卸責之語，要難採信，
      故本件事證已臻明確，被告販賣毒品犯行洵堪認定。
    (六)被告於八十八年十二月間某日、十二月中旬某日、八十九年一月二十五日下午
      八時許，在高雄縣鳳山市○○路與中和街口五百海產店附近，將每包淨重為○
      ‧一甲克（包裝重○‧二甲克）之第一級毒品海洛因，以新台幣（下同）一千
      元之價格，連續販賣予郭文龍三次。八十九年一月二十九日晚間十時許，在上
      開海產店內，被告又以一千元價格將海洛因一包賣予郭文龍後，郭文龍即先行
      離去，被告猶停留在該海產店內，而隨後遭接獲密報前來追查販賣毒品犯罪之
      警方人員盤查，同日下午十時四十分許，郭文龍臨時返回該海產店，亦經警上
      前盤查，被告見機趁隙逃跑，經警追逐一百餘甲尺後，始將被告逮捕，另經郭
      文龍供述，在郭文龍騎乘之車牌號碼ＹＥＷ─三七三號機車置物籃內之手套中
      ，扣得甫向被告購買之第一級毒品海洛因一包（淨重○‧一甲克）等事實，迭
      據證人郭文龍於警訊、偵查及原審審理中證述明確（見警Ｄ卷第五～七頁、八
      十九年度毒偵字第一０九八號偵查卷第四頁、第六～七頁、八十九年度偵緝字
      第三三０號偵查卷第四十頁反面～四十一頁、原審卷第三十八頁）；且証人即
      查獲本件之警員陳進東在本院調查中証述其當時係管區警員，因有人密報說海
      產店附近有販賣毒品情事，其一組四人即到場調查，見到被告先予盤查，其後
      郭文龍忽然進來，神色驚慌，其等其中二人遂上前盤查郭文龍，而查知郭文龍
      甫向被告購買海洛因，並自郭文龍機車扣得海洛因一包，另方面被告則隙逃走
      等語明確（見本院卷九十一年四月十八日訊問筆錄）；並有當場查獲之海洛因
      一包（淨重○‧一甲克）扣案可佐，而扣案之海洛因一包成分，亦經法務部調
      查局鑑定無訛，亦有該局編號000000000號鑑定書一份附卷可參（見
      八十九年度偵字第三一一六號偵查卷第二十三頁）。從而被告連續四次販賣第
      一級毒品海洛因予郭文龍，每次販賣一包（淨重約為○‧一甲克、包裝重為○
      ‧二甲克），每包一千元之事實，應堪認定。
二、按販賣毒品罪並不以販入後復行賣出為構成要件，但使以營利為目的將毒品販入
    ，雖未及賣出得利亦成立販賣既遂罪。核被告如事實欄二所示意圖營利販入第一
    級、第二級毒品行為，應各係犯毒品危害防制條例第四條第一項販賣第一級毒品
    罪及同條第二項販賣第二級毒品罪。又被告於事實欄三所示時地，以販賣第一級
    毒品之故意，並已著手實施販賣之行為，因遭警逮獲而未完成毒品買賣，核其所
    為，應係犯毒品危害防制條例第四條第五項、第一項販賣第一級毒品罪未遂罪。
    再被告於事實欄四所示時地多次販賣第一級毒品，所為均係犯毒品危害防制條例
    第四條第一項販賣第一級毒品罪。被告與「阿三」、林美惠就上開事實欄二所載
    之販賣第一級毒品海洛因及第二級毒品安非他命之犯行間，有犯意聯絡及行為分
    擔，皆為共同正犯。被告先後多次販賣海洛因之行為，時間密接、方法相同、所
    犯為構成要件相同之罪，顯係基於概括犯意反覆為之，為連續犯，均應依刑法第
    五十六條之規定論以販賣第一級毒品既遂一罪，惟販賣賣第一級毒品罪之法定刑
    （死刑或無期徒刑）依法不得加重其刑。再被告前開販賣第一級毒品罪及第二級
    毒品犯行間，犯意各別，且行為互殊，應予分論併罰。被告單純持有第一級毒品
    海洛因及第二級毒品安非他命之低度行為，應為其進而販賣之高度行為所吸收，
    故不另論罪。再甲訴意旨認被告與林美惠於八十八年八月五日係意圖販賣而持有
    扣案之毒品等情，惟被告與林美惠於販入第一級毒品之初，即本於營利之意圖，
    業如前述，甲訴人認被告係犯意圖販賣而持有第一級毒品、第二級毒品罪，起訴
    法條容有未洽，但起訴之社會基本事實相同，本院自得予變更起訴法條。被告前
    有多次違反麻醉藥品管理條例之前科，最近一次於八十六年間因違反麻醉藥品管
    制條例案件，經法院判處有期徒刑九月確定，並於八十六年十一月二十五日執行
    完畢；嗣於八十七年十一月間，復為警查獲有施用毒品犯行，經於八十七年十一
    月二十日裁定送觀察、勒戒及強制戒治後，認無繼續戒治之必要，而於八十八年
    六月三日停止戒治付保護管束，此有臺灣高雄地方法院檢察署刑案資料查註紀錄
    表及法務部在監在押資料表各一份附卷可稽，其於刑之執行完畢後，五年內再犯
    本件有期徒刑以上之罪，係屬累犯，被告販賣第二級毒品之犯行，其法定刑有期
    徒刑部分，應依法加重其刑，法定刑無期徒刑部分則依法不得加重；另販賣第一
    級毒品犯行，其法定刑為死刑或無期徒刑，依法不得加重其刑。又衡以被告所參
    與販賣第一級毒品犯行時間非長，每次販賣之數量尚微，對社會所生之危害尚非
    甚嚴重，倘科以法定最輕刑之無期徒刑，在客觀上仍足以引起一般人之同情，認
    猶嫌過重，爰依刑法第五十九條之規定，酌減輕其刑。
三、甲訴意旨另以：被告乙○○與林美惠復承前販賣第二級毒品之犯意，自八十八年
    九月間某日起至同年十月份止，以0000000000號行動電話為聯絡工具
    ，先由林美惠與周育進約定購買價格及交付地點之後，林美惠再騎乘機車帶安
    非他命一包至高雄縣鳳山市○○○路大廣三百貨廣場附近、高雄縣澄清湖旁之大
    貝路上等地點交付予周育進，或推由乙○○騎機車帶安非他命前往高雄縣澄清
    湖旁之大貝路上某處交付予周育進，每次均以每小包第二級毒品安非他命新台幣
    （下同）一千元之價格，連續數次販賣第二級毒品安非他命與周育進，共得款一
    萬元。嗣經警循線依據林美惠所提供之行動電話（0000000000）電話
    通聯記錄，比對出周育進之通話記錄（000000000）後，發現二人於八
    十八年七月間有五次通話紀錄，經訊問周育進調查始查獲上情等語，認被告亦犯
    販賣第二級毒品罪嫌。但查證人周育進於警訊中固證陳：伊於八十八年九月初都
    打0000000000號行動電話與林美惠連絡購買安非他命事宜，共約購買
    十次，每次一千元，其中有一次是被告於八十八年九月底，在高雄縣澄清湖大門
    的大貝路上有交易一次一千元之安非他命等語。惟証人周育進嗣在偵查、原審及
    本院審理經查址傳喚無著而未能到庭証述釐清。而證人周育進所使用之0000
    00000號行動電話，雖曾於八十八年七月三十日十八時二十六分至同年月三
    十一日凌晨零時二十一分之間，與林美惠所供承為其使用之000000000
    0號行動電話有多達五通之通話紀錄，此有通聯紀錄一份在卷足考，但証人周育
    進係証稱以0000000000號行動電話與被告聯絡購買毒品，並非上開之
    0000000000號電話，林美惠亦供稱並未曾使用0000000000
    號行動電話，故亦不能以上開電話通聯紀錄為認定被告販賣毒品之証據，且按吸
    用安非他命之人，如供出安非他命之來源，依麻醉藥品管理條例第十三條之三之
    規定得獲減刑，因此為擔保其陳述之真實性，尤應有足以令人確信其陳述真實性
    之補強證據，始能據以為論罪之依據（最高法院八十四年台上字第二七九號判決
    可資參照）。故本件自不能以証人周育進在警訊中之指証為惟一証據認定被告有
    此部分販賣第二級毒品犯行，惟此部分犯罪事實甲訴人亦認與前揭販賣第二級毒
    品有罪部分有連續犯裁判上一罪之關係，爰不另為無罪之諭知。另移送併辦意旨
    認被告又於八十八年九月間與一名綽號姐仔之女子共同販賣第一級毒品給弟仔之
    不詳姓名男子二次，惟查此部分事實除據証人周家勇在警訊、偵查中空泛之指証
    外，並無其他証據足以証明有「姐仔」「弟仔」其人，更遑論販賣毒品之事實，
    此部分即屬不能証明被告犯罪，應由檢察官另為妥適之處理，附此明。
四、原審予論罪科刑判決固非無見，惟（一）本件既查無証據足認被告有販賣第二級
    毒品予周育進，此部分應不另為無罪之諭知，原判決予以論罪，自有未合，（二
    ）被告與「阿三」、林美惠意圖營利而販入第一級毒品、第二級毒品部分係犯毒
    品危害防制條例第四條第一項、第二項之罪，原判決認係被告與林美惠共犯毒品
    危害防制條例第四條第一項、第二項之罪，亦屬有誤。被告上訴意旨仍執前詞矢
    口否認犯罪，雖無足取，惟原判決既有前揭可議之處，自應由本院予撤銷改判。
    爰審酌被告曾前有多次違反麻醉藥品管理條例案件之前科，已如前述，顯見其品
    行非佳，且其明知毒品之危害人身體，竟為牟不法利益而販賣之第一級及第二級
    毒品，助長他人濫用毒品風氣，犯罪後亦未供承犯行，未見有悔悟之表現，惟被
    告所參與販賣第一級毒品犯行時間非長，每次販賣之數量尚微，對社會所生之危
    害尚非甚嚴重等一切情狀，分別量處如主文第二項所示之刑，並定其應執行刑。
    末查，扣案之第一級毒品海洛因三包（合計淨重五‧○一甲克，其中二包第一級
    毒品海洛因合計淨重四‧九一甲克現扣案於臺灣高雄地方法院檢察署八十八年度
    毒偵字第二三七號卷內）、第二級毒品安非他命共十五包（合計驗前毛重三十九
    ．七三甲克，驗後毛重三十九．五三甲克）均係第一級及第二級毒品，爰依毒品
    危害防制條例第十八條第一項之規定，不問屬於被告與否，均併予宣告沒收銷燬
    之。另扣案殘留有第二級毒品安非他命之電子磅秤一台，因與安非他命結合，無
    從析離，自應與第二級毒品安非他命同視，亦併予宣告沒收銷燬之。被告販毒所
    得款項共肆仟元，應依同條例第十九條第一項規定併予宣告沒收，如全部或一部
    不能沒收時，以其財產抵償之。至於上開第一級毒品及第二級毒品經送鑑驗耗損
    部分，業已滅失，故就此部分，乃不另為沒收之諭知，附此敘明。
據上論結，應依刑事訴訟法第三百六十九條第一項前段、第三百六十四條、第二百九
十九條第一項前段、第三百條、毒品危害防制條例第四條第一項、第二項、第十八條
第一項、第十九條第一項，刑法第十一條、第二十八條、第五十六條、第五十一條第
五款、第九款、第四十七條、第五十九條，判決如主文。
本案經檢察官彭南雄到庭執行職務。
中      華      民      國    九十一   年      五      月    二十八    日
                              臺灣高等法院高雄分院刑事第二庭
                                  審判長法官  曾永宗
                                        法官  邱永貴
                                        法官  郭玫利
右正本證明與原本無異。
如不服本判決應於收受本判決後十日內向本院提出上訴書狀，其未述上訴理由者，
並得於提起上訴後十日內向本院補提理由書狀（均須按他造當事人之人數附繕本)「
切勿逕送上級法院」。
                                      書記官  高惠珠
中    華    民    國     九十一     年       五       月       三  十   日
附錄本判決論罪科刑法條
毒品危害防制條例第四條第一項、第二項、第五項：
製造、運輸、販賣第一級毒品者，處死刑或無期徒刑；處無期徒刑者，得併科新台幣
一千萬元以下罰金。
製造、運輸、販賣第二級毒品者，處無期徒刑或七年以上有期徒刑，得併科新台幣七
百萬元以下罰金。
前四項之未遂犯罰之。
                                                                        Ｆ
